---
title: "ACP-159 Redes inalámbricas Time-Division Multipexing"
author: "Hilmer Jimenez Moo"
date: "01/10/2023"
output:
  html_document:
    df_print: paged
  rmdformats::readthedown:
    highlight: kate
    cards: no
  pdf_document: default
subtitle: Multiplexación TDM
---


```{r knitr_init, echo=FALSE, error=FALSE, message=FALSE, warning=FALSE, cache=FALSE}
library(knitr)
library(highcharter)
library(rmdformats)
library(magrittr)
library(gsignal)
## Global options
options(max.print="75")
opts_chunk$set(echo=TRUE,
	             cache=TRUE,
               prompt=FALSE,
               tidy=TRUE,
               comment=NA,
               message=FALSE,
               warning=FALSE)
opts_knit$set(width=75)
```


# Multiplexación en el dominio del tiempo

## Ejercicio 1:

Como parte de la actividades se tomara en cuenta multiplexar la siguiente señal:

$$\cos(10\pi t)$$

Primeramente al tener la señal ya mencionada, se dará el inicio a la tecnica conocida como el <b>MUESTREO DE UNA SEÑAL</b> Seguidamente observamos que la señal coseno 
es una señal de banda limitada, con ancho de banda f=5 Hz, por lo tanto de acuerdo al teorema de <b>muestreo de Nyquist</b>, ésta debe muestrearse a una velocidad de por lo menos 10 Hz. Se  muestra  en el siguiente código la forma de la señal orginal y el pulso la muestrará.

```{r  mUx TDM cos10pi*t}

x   <- seq(0,2*20*2*pi, length=1000)
sq  <- square(x, duty=20)
sq  <- 0.5*(1+sq)
t   <- seq(0,2, length=length(x)) #SE DECLARA EL TIEMPO.
ft  <- cos(10*pi*t) #SEÑAL ORIGINAL.
highchart() %>% hc_add_series(cbind(t,sq), name="Square", color = "#ff00ff") %>% hc_title(text="Muestreo de señal \\(f(t) = \\cos(10\\pi  t)\\)", useHTML=T) %>% hc_add_theme(hc_theme_darkunica()) %>% hc_xAxis(title=list(text="Tiempo")) %>% hc_yAxis(title = list(text="Valores", useHTML=T), min=-1.3, max = 1.3, allowDecimal = T) %>% hc_chart(zoomType="xy") %>% hc_add_series(cbind(t,ft), name="Señal Original", color = "#00ff00")

```

Por consiguiente se realiza un muestreo de la señal: $\cos(10\pi t)$ Más especifica debido a las siguientes lineas de código.

```{r mUx TDM cos10pi*t sample}
x   <- seq(0,2*20*2*pi, length=1000)
sq  <- square(x, duty=20)
sq  <- 0.5*(1+sq)
t   <- seq(0,2, length = length(x))
ft  <- cos(10*pi*t)
samp<- sq*ft
highchart() %>% hc_add_series(cbind(t,samp), name="Sampled", color = "#ff00ff") %>% hc_add_series(cbind(t, ft), dashStyle = "Dash", name="Original", color = "#00ff00") %>%  hc_title(text="Muestreo de señal coseno", useHTML=T) %>% hc_add_theme(hc_theme_darkunica()) %>% hc_xAxis(title=list(text="Tiempo")) %>% hc_yAxis(title = list(text="Valores", useHTML=T), min=-1.8, max = 1.8, allowDecimal = T) %>% hc_chart(zoomType="xy")
```

## Recuperación de señales muestreadas

Algo fundamental es que una señal previamente <b>muestreada</b> puede recuperarse mediante un filtro <b>pasabaja</b>  A continuación se muestra el proceso de recuperación de la señal.

```{r mUx TDM cos10pi*t filtr}
library(gsignal)
library(highcharter)
x   <- seq(0,2*20*2*pi, length=1000)
sq  <- square(x, duty=20)
sq  <- 0.5*(1+sq)
t   <- seq(0,2, length = length(x))
ft  <- cos(10*pi*t) #SEÑAL ORIGINAL.
samp<- sq*ft #MUESTRO * SEÑAL ORIGINAL
def <- butter(5,0.02) #FILTRO PASABAJA.
rec <- filter(def, samp) #
highchart() %>% hc_add_series(cbind(t,5*rec), name="Recuperada", color = "#ff00ff") %>% hc_add_series(cbind(t, ft), dashStyle = "Dash", name="Original", color = "#00ff00") %>%  hc_title(text="SEÑAL RECUPERADA", useHTML=T) %>% hc_add_theme(hc_theme_darkunica()) %>% hc_xAxis(title=list(text="Tiempo")) %>% hc_yAxis(title = list(text="Valores", useHTML=T), min=-1.8, max = 1.8, allowDecimal = T) %>% hc_chart(zoomType="xy")
```

## EJERCICIO 2: 

Como parte de la actividades se tomara en cuenta multiplexar la siguiente señal:

$$\cos(20\pi t)$$

```{r  mUx TDM cos20pi*t}

x   <- seq(0,2*40*2*pi, length=1000)
sq  <- square(x, duty=20)
sq  <- 0.5*(1+sq)
t   <- seq(0,2, length=length(x)) #SE DECLARA EL TIEMPO.
ft  <- cos(20*pi*t) #SEÑAL ORIGINAL.
highchart() %>% hc_add_series(cbind(t,sq), name="Square", color = "#ff00ff") %>% hc_title(text="Muestreo de señal \\(f(t) = \\cos(20\\pi  t)\\)", useHTML=T) %>% hc_add_theme(hc_theme_darkunica()) %>% hc_xAxis(title=list(text="Tiempo")) %>% hc_yAxis(title = list(text="Valores", useHTML=T), min=-1.3, max = 1.3, allowDecimal = T) %>% hc_chart(zoomType="xy") %>% hc_add_series(cbind(t,ft), name="Señal Original", color = "#00ff00")

```


Se realiza un muestreo de la señal: $\cos(20\pi t)$ Más especifica debido a las siguientes lineas de código.

```{r mUx TDM cos20pi*t sample}
x   <- seq(0,2*40*2*pi, length=1000)
sq  <- square(x, duty=20)
sq  <- 0.5*(1+sq)
t   <- seq(0,2, length = length(x))
ft  <- cos(20*pi*t)
samp<- sq*ft
highchart() %>% hc_add_series(cbind(t,samp), name="Sampled", color = "#ff00ff") %>% hc_add_series(cbind(t, ft), dashStyle = "Dash", name="Original", color = "#00ff00") %>%  hc_title(text="Muestreo de señal coseno", useHTML=T) %>% hc_add_theme(hc_theme_darkunica()) %>% hc_xAxis(title=list(text="Tiempo")) %>% hc_yAxis(title = list(text="Valores", useHTML=T), min=-1.8, max = 1.8, allowDecimal = T) %>% hc_chart(zoomType="xy")
```


## Recuperación de señales muestreadas

Algo fundamental es que una señal previamente <b>muestreada</b> puede recuperarse mediante un filtro <b>pasabaja</b>  A continuación se muestra el proceso de recuperación de la señal.

```{r mUx TDM cos20pi*t filtr}
library(gsignal)
library(highcharter)
x   <- seq(0,2*40*2*pi, length=1000)
sq  <- square(x, duty=20)
sq  <- 0.5*(1+sq)
t   <- seq(0,2, length = length(x))
ft  <- cos(20*pi*t) #SEÑAL ORIGINAL.
samp<- sq*ft #MUESTRO * SEÑAL ORIGINAL
def <- butter(5,0.04) #FILTRO PASABAJA. #CHANGE
rec <- filter(def, samp) #
highchart() %>% hc_add_series(cbind(t,5*rec), name="Recuperada", color = "#ff00ff") %>% hc_add_series(cbind(t, ft), dashStyle = "Dash", name="Original", color = "#00ff00") %>%  hc_title(text="SEÑAL RECUPERADA", useHTML=T) %>% hc_add_theme(hc_theme_darkunica()) %>% hc_xAxis(title=list(text="Tiempo")) %>% hc_yAxis(title = list(text="Valores", useHTML=T), min=-1.8, max = 1.8, allowDecimal = T) %>% hc_chart(zoomType="xy")
```

## EJERCICIO 3: 

Como parte de la actividades se tomara en cuenta multiplexar la siguiente señal:

$$\frac{4}{\pi}\sin(6\pi t) + \frac{1}{3}\sin(18\pi t)$$

```{r  mUx TDM 4/pi*sen(6pi*t)+1/3*sen(18pi*t)}

x   <- seq(0,2*80*2*pi, length=1000)
sq  <- square(x, duty=20)
sq  <- 0.5*(1+sq)
t   <- seq(0,2, length=length(x)) #SE DECLARA EL TIEMPO.
ft  <- 4/pi*sin(6*pi*t)  + 0.3*sin(18*pi*t) #SEÑAL ORIGINAL.
highchart() %>% hc_add_series(cbind(t,sq), name="Square", color = "#ff00ff") %>% hc_title(text="Muestreo de señal \\(f(t) = \\frac{4}{\\pi}\\sin(6\\pi  t)\\ + \\frac{1}{3}\\sin(18\\pi t)\\ )", useHTML=T) %>% hc_add_theme(hc_theme_darkunica()) %>% hc_xAxis(title=list(text="Tiempo")) %>% hc_yAxis(title = list(text="Valores", useHTML=T), min=-1.3, max = 1.3, allowDecimal = T) %>% hc_chart(zoomType="xy") %>% hc_add_series(cbind(t,ft), name="Señal Original", color = "#00ff00")

```
Se realiza un muestreo de la señal: $\frac{4}{\pi}\sin(6\pi t) + \frac{1}{3}\sin(18\pi t)$ Más especifica debido a las siguientes lineas de código.

```{r mUx TDM 4/pi*sen(6pi*t)+1/3*sen(18pi*t) sample}
x   <- seq(0,2*80*2*pi, length=1000)
sq  <- square(x, duty=20)
sq  <- 0.5*(1+sq)
t   <- seq(0,2, length = length(x))
ft  <- 4/pi*sin(6*pi*t)  + 0.3*sin(18*pi*t) #SEÑAL ORIGINAL.
samp<- sq*ft
highchart() %>% hc_add_series(cbind(t,samp), name="Sampled", color = "#ff00ff") %>% hc_add_series(cbind(t, ft), dashStyle = "Dash", name="Original", color = "#00ff00") %>%  hc_title(text="Muestreo de señal coseno", useHTML=T) %>% hc_add_theme(hc_theme_darkunica()) %>% hc_xAxis(title=list(text="Tiempo")) %>% hc_yAxis(title = list(text="Valores", useHTML=T), min=-1.8, max = 1.8, allowDecimal = T) %>% hc_chart(zoomType="xy")
```

## Recuperación de señales muestreadas

Algo fundamental es que una señal previamente <b>muestreada</b> puede recuperarse mediante un filtro <b>pasabaja</b>  A continuación se muestra el proceso de recuperación de la señal.

```{r mUx TDM 4/pi*sen(6pi*t)+1/3*sen(18pi*t) filtr}
library(gsignal)
library(highcharter)
x   <- seq(0,2*80*2*pi, length=1000)
sq  <- square(x, duty=20)
sq  <- 0.5*(1+sq)
t   <- seq(0,2, length = length(x))
ft  <- 4/pi*sin(6*pi*t)  + 0.3*sin(18*pi*t) #SEÑAL ORIGINAL.
samp<- sq*ft #MUESTRO * SEÑAL ORIGINAL
def <- butter(5,0.04) #FILTRO PASABAJA. #CHANGE
rec <- filter(def, samp) #
highchart() %>% hc_add_series(cbind(t,5*rec), name="Recuperada", color = "#ff00ff") %>% hc_add_series(cbind(t, ft), dashStyle = "Dash", name="Original", color = "#00ff00") %>%  hc_title(text="SEÑAL RECUPERADA", useHTML=T) %>% hc_add_theme(hc_theme_darkunica()) %>% hc_xAxis(title=list(text="Tiempo")) %>% hc_yAxis(title = list(text="Valores", useHTML=T), min=-1.8, max = 1.8, allowDecimal = T) %>% hc_chart(zoomType="xy")
```